臺灣新北地方法院板橋簡易庭民事簡易判決
　　　　　　　　　　　　　　　　　 110年度板簡字第2109號
原      告  王震琦  
兼  上一人  
訴訟代理人  柯志成  
被      告  劉駿榮  


上列當事人間請求返還租賃房屋等事件，本院於民國111年2月21
日言詞辯論終結，判決如下：
    主      文
被告應給付原告柯志成新臺幣伍萬玖仟伍佰元，及自民國一一○
年八月二十九日起至清償日止按年息百分之五計算之利息。
被告應給付原告柯志成新臺幣壹萬肆仟捌佰陸拾伍元。
原告其餘之訴及假執行之聲請均駁回。
訴訟費用由被告負擔百分之六十八，餘由原告負擔。
本判決原告勝訴部分得假執行。
    事實及理由
一、按訴狀送達後，原告不得將原訴變更或追加他訴，但請求之
    基礎事實同一者，不在此限，民事訴訟法第255條第1項第2
    款定有明文，而依同法第436條第2項規定，此於簡易訴訟程
    序亦有適用。本件原告原僅列柯志成為原告，原起訴聲明請
    求：㈠被告應將新北市○○區○○路○段○○巷00弄0號5樓編號5-2
    號房之房屋遷讓返還予原告。㈡被告應給付原告新臺幣（下
    同）67,500元及自起訴狀繕本送達翌日起算，按週年利率百
    分之5計算之利息。㈢被告應給付原告自民國110年7月5日起
    至遷讓騰空之日止每月8,000元。㈣被告應給付原告自109年6
    月28日起電費起始度數31033度至遷讓騰空之日止每度電費5
    元。嗣於110年10月29日追加王震琦為原告，並變更訴之聲
    明為：㈠被告應將新北市○○區○○路0段○○巷00弄0號5樓編號5-
    2號房之房屋騰空、遷讓返還予原告柯志成。㈡被告應給付原
    告王震琦67,500元及自起訴狀繕本送達之翌日起算，按週年
    利率百分之5計算之利息。㈢被告應自110年7月5日起至騰空
    、遷讓返還之日止，按月給付原告王震琦8,000元。之後於1
    11年2月21日言詞辯論期日當庭更正聲明為：㈠被告應給付原
    告柯志成67,500元及起訴狀送達翌日起至清償日止，按年息
    百分之5計算之利息。㈡被告應給付原告柯志成14,865元。此
    核屬基於同一租賃契約所為之請求，揆諸首揭規定，應予准
    許。又本件被告經合法通知，無正當理由未於言詞辯論期日
    到場，核無民事訴訟法第386條所列各款情形，爰依原告之
    聲請，由其一造辯論而為判決。
二、原告主張：原告柯志成於109年6月28日與被告訂立房屋租賃
    契約（下稱系爭租約），原告柯志成將門牌號碼新北市○○區
    ○○路○段○○巷00弄0號5樓編號5-2號房屋（下稱系爭房屋）出
    租與被告，租賃期間自109年7月5日起至110年7月4日止，每
    月租金為8,000元，並約定電費由被告負擔，詎被告未依約
    繳納租金，迄今尚積欠原告柯志成租金67,500元、水電費14
    ,865元，迭經原告柯志成催討，被告均未置理。為此，爰依
    系爭租約及不當得利之法律關係，提起本件訴訟。並聲明：
    ㈠被告應給付原告柯志成67,500元及起訴狀送達翌日起至清
    償日止，按年息百分之5計算之利息。㈡被告應給付原告柯志
    成14,865元。
三、法院之判斷：
  ㈠原告柯志成主張其於109年6月28日與被告簽訂系爭租約，將
    系爭房屋出租與被告，租賃期間自109年7月5日起至110年7
    月4日止，每月租金為8,000元，並約定電費由被告負擔，被
    告於110年7月4日租期屆滿搬離系爭房屋，尚積欠租金67,50
    0元及電費未繳納等事實，業據提出系爭租約、繳交租金明
    細、電錶照片、存證信函2份為證，核認無訛，又被告就原
    告主張之前揭事實，業於相當時期受合法之通知，而於言詞
    辯論期日不到場，亦未提出準備書狀爭執，依民事訴訟法第
    436條第2項、第280條第3項準用第1項之規定，視同自認，
    是依本院調查證據之結果，堪信原告前揭主張為真。
  ㈡按承租人應依約定日期，支付租金，民法第439條前段定有明
    文。系爭租約第3、4條約定被告應於每月5日以前繳納租金8
    ,000元，則被告於系爭契約終止即110年7月4日前，自有依
    約定日期給付租金之義務，而原告主張被告於租賃期間應繳
    納租金金額共計96,000元，被告僅繳納租金28,500元，尚積
    欠租金67,500元未給付等情，業據提出繳交租金明細為證，
    核認屬實。
  ㈢又按無法律上之原因而受利益，致他人受損害者，應返還其
    利益，民法第179條前段定有明文。查，系爭租約第7條約定
    ，系爭房屋之水電費由被告負擔，另系爭租約備註第二點亦
    記載房屋不含電費，電費每度以5元計算，起租度數31033度
    ，有系爭租約可稽（見本院卷第19、25頁）。原告主張截至
    110年10月21日，被告使用系爭房屋之電表顯示為34006度，
    已提出電錶照片為證（見本院卷第91頁），則被告於遷讓前
    共計用電2973度（34006度－31033度＝2973度），以每度5元
    計算，電費總計14,865元（2973度×5元＝14,865元），依上
    開租約之約定，被告本應負擔上開費用，惟其未為給付反由
    原告代為清償，因而受有各該費用債務消滅之利益，而致原
    告受有金錢損失，且被告受有利益並無法律上之原因，故構
    成不當得利，原告依不當得利法律關係，請求被告返還其無
    法律上原因所受之利益14,865元，應屬可採。
  ㈣再按押租金之主要目的在擔保承租人租金之給付及租賃債務
    之履行，故租賃關係消滅後，承租人如有欠租或其他債務不
    履行時，其所交付之押租金，發生當然抵充之效力。而於抵
    充後，猶有餘額，始生返還押租金之問題（最高法院83年台
    上字第2108號判例、87年度台上字第1631號判決意旨可資參
    照）。系爭租約簽立時，原告柯志成已收受被告繳付之押租
    金8,000元，此經系爭租約備註第三點記載明確（見本院卷
    第25頁），迄今尚未歸還被告，揆諸前開說明，該押租金應
    發生當然抵充租金及租賃債務之效力，原告柯志成經以押租
    金8,000元抵償被告所積欠租金後，請求被告給付租金59,50
    0元（計算式：67,500元－8,000元＝59,500元），自屬有據；
    逾此部分之請求，則無理由。
四、綜上所述，原告依系爭租約請求被告給付原告柯志成59,500
    元及起訴狀送達翌日即110年8月29日起至清償日止，按年息
    百分之5計算之利息；暨依不當得利之法律關係，請求被告
    給付原告柯志成14,865元，為有理由，應予准許；逾此部分
    之請求，即屬無據，應予駁回。
五、本件原告勝訴部分係依民事訴訟法第427條第1項規定適用簡
    易訴訟程序所為被告敗訴之判決，爰依同法第436條第2項、
    第389條第1項第3款規定，依職權宣告假執行。原告陳明願
    供擔保聲請假執行部分，僅係促使法院職權行使，爰不再另
    為准許之表示；至原告敗訴部分，其假執行之聲請即失所附
    麗，應予駁回。
六、訴訟費用負擔之依據：民事訴訟法第79條。
中　　華　　民　　國　　111 　年　　3 　　月　　17　　日
                  臺灣新北地方法院板橋簡易庭
                        法  官  陳怡親
以上為正本係照原本作成。
如不服本判決，應於送達後20日內，向本院提出上訴狀並表明上
訴理由，如於本判決宣示後送達前提起上訴者，應於判決送達後
20日內補提上訴理由書（須附繕本）。
中　　華　　民　　國　　111　 年　　3　 　月　　17　　日
                        書記官  劉芷寧